臺灣士林地方法院小額民事判決
111年度士小字第1589號
原      告  明台產物保險股份有限公司

法定代理人  松延洋介
訴訟代理人  陳振盛  
            莊友仁  
被      告  林建鳳  
上列當事人間請求侵權行為損害賠償事件，本院於民國111年8月
4日言詞辯論終結，判決如下：
    主  文
被告應給付原告新臺幣壹萬壹仟柒佰零肆元，及自民國一百一十
一年七月二十五日起至清償日止，按週年利率百分之五計算之利
息。
訴訟費用新臺幣壹仟元由被告負擔。
本判決得假執行。
    事實及理由要領
一、原告起訴主張：被告於民國110年2月20日下午5時59分許，
    駕駛車牌號碼000-0000號營業用小客車（下稱A車），自臺
    北市○○區○○○路000號前，因迴轉倒車不慎，撞損原告所承保
    之訴外人黃美雪所有、由訴外人江柏諺為駕駛之車牌號碼00
    00-00號自用小客車（下稱B車），原告因本件交通事故已給
    付被保險人新臺幣（下同）11,704元。爰依民法第184條第1
    項前段、第191條之2、第196條侵權行為損害賠償請求權、
    保險法第53條第1項保險代位請求權，請求被告賠償損害。
    並聲明：被告應給付原告11,704元，及自起訴狀繕本送達翌
    日起至清償日止，按週年利率5％計算之利息。
二、被告答辯略以：本件事故發生之時，被告駕駛A車在迴轉，
    迴轉後也有再倒車，但被告感覺並無碰撞，且B車在A車後方
    ，應可明顯看見A車迴轉，若有碰撞，應係B車駕駛之過失，
    與被告無關；本件事故發生後，被告有向B車駕駛表示願意
    賠償，或是到被告公司去維修，但是B車駕駛都拒絕；又B車
    只有受到一點擦傷，被告看不出有何損壞等語，並聲明請求
    駁回原告之訴。
三、法院得心證之理由：
　㈠按因故意或過失，不法侵害他人之權利者，負損害賠償責任
    ；汽車、機車或其他非依軌道行駛之動力車輛，在使用中加
    損害於他人者，駕駛人應賠償因此所生之損害；不法毀損他
    人之物者，被害人得請求賠償其物因毀損所減少之價額，民
    法第184條第1項前段、第191條之2前段、第196條分別定有
    明文。再按物被毀損時，被害人除得依民法第196條請求賠
    償外，並不排除民法第213條至第215條之適用；依民法第19
    6條請求賠償物被毀損所減少之價額，得以修復費用為估定
    之標準，但以必要者為限（例如：修理材料以新品換舊品，
    應予折舊）（最高法院77年度第9次民事庭會議決議(一)參
    照）。末按，被保險人因保險人應負保險責任之損失發生，
    而對於第三人有損失賠償請求權者，保險人得於給付賠償金
    額後，代位行使被保險人對於第三人之請求權；但其所請求
    之數額，以不逾賠償金額為限，保險法第53條第1項亦有明
    文。
　㈡經查，原告主張之事實，已據提出與所述相符之汽車險保險
    單、行車執照、道路交通事故當事人登記聯單、估價單、汽
    車險賠款同意書、統一發票等件為證，並經本院依職權調取
    本件交通事故現場圖、現場照片等資料查核明確，被告雖以
    前詞置辯，然本件事故係因A車迴轉時，倒車時未注意B車，
    進而撞擊B車乙節，業據本件事故之道路交通事故現場圖記
    載明確，依警方拍攝之車損照片，顯示B車左後車門處確有
    受損（見本院卷第45頁），被告於本院亦自成當時有同意修
    理B車車損等語（見本院卷第58頁），若兩車並無發生碰撞
    ，被告當下實無同意賠償B車駕駛之可能，被告辯稱並無碰
    撞云云，難認可採。按分向限制線為雙黃實線，用以劃分路
    面成雙向車道，禁止車輛跨越行駛，並不得迴轉；汽車迴車
    前，應暫停並顯示左轉燈光或手勢，看清無來往車輛，並注
    意行人通過，始得迴轉；汽車倒車時，應注意其他車輛及行
    人，道路交通標誌標線號誌設置規則第165條、道路交通安
    全規則第106條第5款、第110條第2款分別定有明文，被告當
    時係駕駛A車迴轉穿越雙黃線後後再行倒車，而致原在A車後
    方之B車遭撞擊，有道路交通事故現場圖在卷可查，被告穿
    越雙黃線迴轉，迴轉前未注意後方之B車，迴轉過程中又肆
    意倒車致撞擊B車，顯已違反前述交通法規，依當時情形又
    無不能注意之情事，顯應就B車車損負過失侵權行為之損害
    賠償責任。又B車之損壞，即如本件事故現場照片所示，復
    依原告所提出之估價單及統一發票，可認B車有確實進行維
    修，被告雖辯稱當時曾與B車駕駛表示「你去我公司那邊修
    理」、「你自己修我不會全部賠給你」之詞，然B車駕駛本
    得自由選擇選擇保險出險方式修理車輛，更無限制必須至被
    告指定維修廠修理之理，上開辯解難認可採。B車修繕並未
    使用任何材料，有前述估價單在卷可查，故並無折舊可資扣
    除。從而，原告本於上開法律規定，請求被告賠償B車修復
    費用，應屬有據。
　㈢按給付無確定期限者，債務人於債權人得請求給付時，經其
    催告而未為給付，自受催告時起，負遲延責任；其經債權人
    起訴而送達訴狀，或依督促程序送達支付命令，或為其他相
    類之行為者，與催告有同一之效力；遲延之債務，以支付金
    錢為標的者，債權人得請求依法定利率計算之遲延利息；應
    付利息之債務，其利率未經約定，亦無法律可據者，週年利
    率為5％，民法第229條第2項、第233條第1項前段、第203條
    分別定有明文。本件原告請求被告損害賠償屬於未定期限債
    務，併請求自本件起訴狀繕本送達被告翌日即111年7月25日
    起至清償日止，按週年利率5％計算之利息，亦屬有據。
　㈣被告雖另主張B車駕駛與有過失云云，然一般人均得合理其代
    他人遵守交通法規，然被告駕車違反前述多條交通法院，行
    駛在後之B車駕駛如何預見此情？實難認B車駕駛有何過失，
    是被告上開辯解，難認可信。
四、從而，原告請求被告給付11,704元及自起訴狀繕本送達之翌
    日即111年7月25日起至清償日止，按週年利率5％計算之利息
    ，為有理由，應予准許。本件係就民事訴訟法第436條之8第
    1項適用小額程序所為被告敗訴之判決，依同法第436條之20
    規定，應依職權宣告假執行。
五、訴訟費用負擔之依據：民事訴訟法第78條。依職權確定訴訟
    費用額為1,000元（第一審裁判費），由被告負擔。
中　　華　　民　　國　 111　　年　　8 　　月　　18　　日
              　　士林簡易庭法  官  陳紹瑜
以上正本係照原本作成。
如不服本判決，應於送達後20日內，向本院提出上訴狀並應記載
上訴理由，表明關於原判決所違背之法令及其具體內容與依訴訟
資料可認為原判決有違背法令之具體事實，如於本判決宣示後送
達前提起上訴者，應於判決送達後20日內補提上訴理由書（須附
繕本）。
中　　華　　民　　國　 111　　年　　8 　　月　　18　　日
　                          書記官  詹禾翊